臺灣臺東地方法院刑事判決　　　　　　　　96年度訴字第32號
公　訴　人　臺灣臺東地方法院檢察署檢察官
被　　　告　丙○○
指定辯護人　本院公設辯護人甲○○
上列被告因違反槍砲彈藥刀械管制條例案件，經檢察官提起公訴
(95年度偵字第2623號)，本院判決如下：
    主  文
丙○○未經許可，持有空氣槍，處有期徒刑年貳月，併科罰金
新臺幣萬元，罰金如易服勞役，以新臺幣壹仟元折算壹日。扣
案具有殺傷力之空氣槍壹枝 (槍枝管制編號：00000000
00號)、鋼珠壹瓶及二氧化碳高壓氣瓶陸枝均沒收。
    犯罪事實
一、丙○○明知空氣槍係屬槍砲彈藥刀械管制條例第4條第1項第
    1項規定之槍枝，未經主管機關許可，不得非法持有，仍於
    民國89年12月底某日，在臺中縣臺中市某模具行內以新臺幣
    1萬2千元代價向某不詳姓名年籍之成年男子購買以小型二氧
    化碳高壓鋼瓶內氣體為發射動力裝填直徑6mm(重量約0.88公
    克)金屬鋼珠，可發射金屬鋼珠具有殺傷力之改造空氣槍1枝
    (槍枝管制編號：0000000000號)、鋼珠1瓶及二氧化碳高壓
    氣瓶6枝後，攜回其位在臺東縣卑南鄉○○村○○路十股5號
    倉庫內藏放，未經許可而持有之。嗣於95年10月30日下午3
    時15分許，丙○○因另案竊盜案件為警查獲，經其帶同警員
    至上開倉庫搜索時，為警當場發現並扣得上開物品，始查悉
    上情。
二、案經臺東縣警察局臺東分局報請臺灣臺東地方法院檢察署檢
    察官偵查起訴。
    理  由
一、證據能力方面：
    按被告以外之人於審判外之陳述，雖不符前4條之規定，而
    經當事人於審判程序同意作為證據，法院審酌該言詞陳述或
    書面陳述作成時之情況，認為適當者，亦得為證據；當事人
    或辯護人於法院調查證據時，知有第159條第1項不得為證據
    之情形，而未於言詞辯論終結前聲明異議者，視為有前項之
    同意。刑事訴訟法第159條之1第2項、第159條之5分別定有
    明文。本案公訴人提出之各項證據，均係被告以外之人在審
    判外之書面陳述，而屬傳聞證據，依刑事訴訟法第159條第1
    項之規定，原則上不具證據能力，惟被告及辯護人於本案準
    備程序時對上開書面之證據能力表示不爭執，同意作為證據
    ，及至本院言詞辯論終結前亦未聲明異議，本院審酌該書面
    陳述作成時，應無任何遭他人影響、誘導等不當之情況，且
    與本案檢察官起訴之犯罪事實有關連性，認為以之作為本案
    之證據亦屬適當，依刑事訴訟法第159條之5規定，應認有證
    據能力，得為本案之證據。
二、認定犯罪事實所憑之證據及理由：
    上揭犯罪事實，業據被告丙○○於警詢、偵查中及本院審理
    時坦承不諱，並有扣案改造空氣槍1枝 (槍枝管制編號：000
    0000000號)、鋼珠1瓶及二氧化碳高壓氣瓶6枝可資為憑。而
    上開扣案之槍枝經內政部警政署刑事警察局鑑定結果，認係
    以外接小型二氧化碳高壓鋼瓶內氣體為發射動力之空氣長槍
    ，機械性能良好，經裝填直徑6mm(重0.88公克)鋼珠試射3次
    ，測得鋼珠速度分別為184、184、182公尺/秒，換算其動能
    為14.90、14.90、14.57焦耳，單位面積動能分別為52.69、
    52.69、51.55焦耳/平方公分。而就殺傷力之相關數據，依
    日本科學警察研究所之研究結果，彈丸單位面積動能達20焦
    耳/平方公分，則足以穿入人體皮肉層等情，有該局95年12
    月12日刑鑑字第0950167219號槍彈鑑定書1份及照片6張在卷
    可稽 (見偵查卷第20頁至第22頁，鑑定書雖記載為上開空氣
    槍係空氣長槍，惟不論長、短，既為空氣槍，即屬槍砲彈藥
    刀械管制條例第4條第1項第1款之空氣槍，附此敘明)，是扣
    案之空氣槍1枝經實際試射所測得之單位面積動能高達52.69
    、52.69、51.55焦耳/平方公分，依上開槍彈鑑定書所載之
    殺傷力數據可知，已足以穿入人體皮肉層，顯見該空氣槍確
    具有殺傷力無疑。綜上，足認被告丙○○之自白確與事實相
    符，本件事證已經明確，被告丙○○犯行堪予認定，應予依
    法論科。
三、論罪與量刑：
(一)按未經許可持有槍砲、彈藥、刀械，其持有之繼續，為行為
    之繼續，亦即一經持有手槍，罪已成立，但其完結須繼續至
    持有行為終了時為止。其間法律縱有變更，然其行為既繼續
    實施至新法施行以後，即與犯罪後法律有變更之情形不同，
    不生新舊法比較適用之問題 (最高法院95年度臺上字第2250
    號、94年度臺上字第7415號判決意旨參照)。查槍砲彈藥刀
    械管制條例第8條雖於94年1月26日修正公布，惟被告持有上
    揭改造空氣槍之行為至95年10月30日下午3時15分許為警查
    獲始終了而完結，自無新舊法比較適用之問題，應適用其行
    為終止時之現行槍砲彈藥刀械管制條例，先予敘明。
(二)扣案之空氣槍1枝，係屬槍砲彈藥刀械管制條例第4條第1項
    第1款所定之槍砲，被告未經許可而持有之，核被告丙○○
    所為，係犯槍砲彈藥刀械管制條例第8條第4項之未經許可，
    持有空氣槍罪。
(三)爰審酌被告非法持有具殺傷力之改造空氣槍，對於他人生命
    、身體安全構成嚴重威脅，影響社會治安不小，惟衡酌被告
    並未將槍枝持以從事非法行為，犯罪後供認犯行，態度尚稱
    良好等一切情狀，量處如主文所示之刑，並就併科罰金部分
    諭知易服勞役之標準。
(四)扣案具有殺傷力之改造空氣槍1枝 (槍枝管制編號：0000000
    000號)係屬違禁物，應依刑法第38條第1項第1款之規定宣告
    沒收。扣案之鋼珠1瓶及二氧化碳高壓氣瓶6枝，為被告所有
    供犯本最所用之物，應依刑法第38條第1項第2款規定宣告沒
    收之。
四、應適用之法條：
    應依刑事訴訟法第299條第1項前段，槍砲彈藥刀械管制條例
    第8條第4項，刑法第11條前段、第42條第3項前段、第38條
    第1項第1款、第2款，判決如主文。
本案經檢察官乙○○到庭執行職務。
中　　華　　民　　國　　96　　年　　5 　　月　　30　　日
                  刑事第二庭審判長法  官  李水源
                                  法  官  林恒祺
                                  法　官  簡芳潔
以上正本證明與原本無異。
如不服本判決，應於判決送達後10日內向本院提出上訴狀 (須附
繕本)。「勿逕送上級法院」
                                  書記官  尹玉琪
中　　華　　民　　國　　96　　年　　5 　　月　　31　　日
附錄論罪科刑法條：
槍砲彈藥刀械管制條例第8條
未經許可，製造、販賣或運輸鋼筆槍、瓦斯槍、麻醉槍、獵槍、
空氣槍或第4條第1項第1款所定其他可發射金屬或子彈具有殺傷
力之各式槍砲者，處無期徒刑或5年以上有期徒刑，併科新臺幣1
千萬元以下罰金。
未經許可，轉讓、出租或出借前項所列槍枝者，處5年以上有期
徒刑，併科新臺幣1千萬元以下罰金。
意圖供自己或他人犯罪之用，而犯前二項之罪者，處無期徒刑或
7年以上有期徒刑，併科新臺幣1千萬元以下罰金。
未經許可，持有、寄藏或意圖販賣而陳列第1項所列槍枝者，處
3年以上10年以下有期徒刑，併科新臺幣700萬元以下罰金。
第1項至第3項之未遂犯罰之。
